SONIA REYES FRONT-END DEVELOPER

CONTACTO

569 5257 5152

✓ sonia.reyes.posada@gmail.com

in https://www.linkedin.com/in/soniareyesp/

https://github.com/soniarez

Portafolio

EDUCACIÓN

BOOTCAMP DE DESARROLLO WEB

Laboratoria

Marzo 2022 - Agosto 2022.

MAGISTER EN ESTRATEGIA Y COMERCIO INTERNACIONAL

Universidad de Chile.

Marzo 2014 - Diciembre 2015.

LICENCIADA EN ADMINISTRACIÓN DE EMPRESAS

UCA, El Salvador.

Marzo 2008 - Octubre 2013.

SKILLS

JavaScript

HTML

CSS

Sass

Firebase

Git

Node.js

Unit Testing

React

Vite

Figma

API Rest

IDIOMAS

Inglés: C1 Level - Certificación IELTS,

British Council

SOBRE MÍ

Me apasiona entender cómo funcionan las cosas , qué hay detrás de las aplicaciones y programas que utilizamos y son tan parte de nuestro día a día. **Front-End Developer Jr** y Magister en Administración de Empresas. Aporto con una visión amplia a proyectos que buscan crear y mejorar la experiencia del usuario.

EXPERIENCIA

TRAINEE DE DESARROLLO WEB - FRONT-END

Laboratoria. Chile.

Marzo 2022 - Presente.

Bootcamp full-time, donde he desarrollado **aplicaciones web dinámicas y adaptables a distintos dispositivos.**

Algunos proyectos que he realizado:

- App web de gestión de pedidos de restaurante: React, Sass, API Rest.
- Paquete, npm, para validación de links en archivos .md: Node.js, Axios,
 Cheerio.
- Red social funcionalidad SPA (Single Page Application y CRUD.
- Juego de memory match: Figma, JavaScript Vanilla, CSS, HTML5, Git, unit tests.
- Validador de tarjetas de crédito: Figma, JavaScript Vanilla, CSS, HTML5, Git, unit tests.

RESPONSABLE ADMINISTRATIVA

Academia BIM. Chile.

2017 - Presente.

Academia BIM es una plataforma de cursos e-learning sobre tecnologías BIM (Building Information Modeling), para la industria de la construcción.

Responsable de los procesos administrativos y operativos. Lideré el proceso de certificación como Centro Autorizado Autodesk, líder en la industria, potenciando así las oportunidades comerciales del negocio. Una de mis principales funciones es entender y transmitir las necesidades del cliente, transformándolas en propuestas de trabajo.

SOFTSKILLS

Autoaprendizaje.

Responsabilidad.

Planificación.

Adaptabilidad.

Trabajo en Equipo.

Recepción a recibir y brindar feedback.

RESPONSABLE ADMINISTRATIVA

BIMetriX, Chile.

2019 - Presente.

BIMetriX es una plataforma digital de data analytics, centrada en modelos BIM (Building Information Modeling) para la industria de la construcción.

Responsable de todas las actividades administrativas y operativas de BIMetriX, así como relación con clientes y redacción. Estuve a cargo de liderar la postulación y ejecución exitosa a Startup Chile, y otros fondos concursables, logrando así financiación para el negocio en etapas tempranas.

ANALISTA DE PROYECTOS

Asexma Chile, A.G., Chile.

2015 - 2017.

Asexma es una Asociación Gremial de Pymes Exportadoras de Manufactura.

Fui responsable de promocionar y posicionar Pymes chilenas en mercados internacionales, por medio de ruedas de negocios. **También, logré** postulaciones exitosas a líneas de financiamiento como Corfo y ProChile para el desarrollo de proyectos de la asociación.